# 新金融工具相关问题

提问人：devin92 时间：2019-03-09 11:52:20
请教陈版，其他债券投资计提预期信用损失时借：信用减值损失贷：其他综合收益 对应的递延所得税该如何计提？ 1 、只做一笔借：递延所得税资产贷：所得税费用 2 、还是需要再做一笔借：其他综合收益贷：递延所得税资产（如果不做的话会造成其他债权投资计提预期信用损失其他综合收益增加 100%，留存收益减少75%，所有者权益净增加 25%，是否合理？翻阅了18 年执行新准则的半年报，其他综合收益中其他债权投资确实考虑了所得税影响，如果做这笔的话原因又是什么呢）合并起来即借：其他综合收益贷所得税费用 @chenyiwei

回答人：chenyiwei
对其他债权投资的信用损失准备，应当是首先对其按期末公允价值计量，随后针对其所涉及的信用损失，借记信用减值损失，贷记其他综合收益。
相应地，在后一步中，因为不涉及对其他债权投资公允价值的调整，所以不涉及递延所得税资产账面价值的调整，直接借：其他综合收益，贷：所得税费用即可。

提问人：devin92 时间：2019-03-26 18:45:40
@chenyiwei 请教陈版，1: 信托产品从发行方角度因不能无条件的避免支付现金（到期清算）是否应归类为债务工具投资，是否有例外情况，如考虑持有的是优先级劣后级等；2: 如果上述信托产品符合权益工具定义，公司是否可将其指定为以公允价值计量且其变动计入其他综合收益的金融资产（转换前个别报表在可供核算，合并报表纳入合并范围，拟长期持有）

回答人：chenyiwei
1 、没有例外。 2 、既然有控制权，就不应作为金融资产核算，应作为其他非流动资产按成本进行后续计量。